【裁判字號】    92,台上,3388
【裁判日期】    920619
【裁判案由】    妨害公務（原案由毀損）
【裁判全文】
最高法院刑事判決                              九十二年度台上字第三三八八號
    上  訴  人  甲○○
右上訴人因妨害公務（原案由毀損）案件，不服台灣高等法院台南分院中華民國九十
二年四月二十四日第二審判決（九十二年度上訴字第二六六號，聲請簡易判決處刑案
號：台灣嘉義地方法院檢察署九十一年度偵字第五一六三號），提起上訴，本院判決
如左：
    主  文
上訴駁回。
    理  由
按刑事訴訟法第三百七十七條規定，上訴於第三審法院，非以判決違背法令為理由，
不得為之。是提起第三審上訴，應以原判決違背法令為理由，係屬法定要件。如果上
訴理由狀並未依據卷內訴訟資料，具體指摘原判決不適用何種法則或如何適用不當，
或所指摘原判決違法情事，顯與法律規定得為第三審上訴理由之違法情形，不相適合
時，均應認其上訴為違背法律上之程式，予以駁回。本件原判決撤銷第一審不當之判
決，改判仍論處上訴人甲○○共同損壞公務員職務上掌管之物品罪刑，已詳敘所憑之
證據及認定之理由，從形式上觀察，並無任何違背法令之處。查刑法第一百三十八條
之毀損公務員職務上掌管之物品罪，祇要對於公務員職務上所掌管之物品，有毀棄、
損壞、隱匿或致令不堪用之任一行為，罪即成立。而上訴人所破壞之機車，係嘉義市
警察局所有，配發給警員黃詔謙供巡邏勤務使用，且機車前標識﹁嘉義市警察局巡邏
車﹂、左右兩側亦有﹁嘉義市警察局﹂字樣，除據黃詔謙證述明確外，並有該警用機
車照片可按，自屬公務員職務上所掌管之物品。又組成機車之任一零件與配備，均具
有其特定之功能性，如遭破壞，使各該零件之外形改變，功能及作用喪失，即足成立
損壞物品之罪，不以使機車喪失全部效用為必要。查上訴人與共犯林宜諭︵業據第一
審判處罪刑確定︶共同持扣案之水果刀，將警員黃詔謙職務上所掌管供巡邏勤務使用
之警用機車座墊割裂，致該座墊表皮完全翻開，無法包覆內部海綿，有損壞後機車照
片在卷可稽，客觀上該座墊之外形已經改變，並喪失其座墊之效用，自已達於損壞之
程度，原判決因而論以損壞公務員職務上掌管之物品罪責，已於理由內予以說明，核
無所指理由不備或適用法則不當之違法可言。又刑法第一百三十八條之罪，法定刑為
五年以下有期徒刑，無判處拘役之可能，上訴人請求依刑法第五十九條規定減輕其刑
，改處拘役云云，自屬無據。其餘上訴意旨，對於原判決究竟如何違背法令，未依卷
內資料為具體指摘，徒憑己見，稱座墊部分損壞，並未使機車喪失原來之效用，且該
座墊仍可供人騎坐使用，未達全部損壞之程度，故本件應僅屬民事損害賠償之問題云
云，而為事實之爭辯，並對原審認事及用法職權之適法行使，任意指摘，自非適法之
第三審上訴理由，其上訴違背法律上之程式，應予駁回。
據上論結，應依刑事訴訟法第三百九十五條前段，判決如主文。
中      華      民      國    九十二    年     六       月     十九     日
                              最高法院刑事第五庭
                                  審判長法官  謝  家  鶴
                                        法官  洪  文  章
                                        法官  花  滿  堂
                                        法官  陳  世  淙
                                        法官  洪  佳  濱
      右正本證明與原本無異
                                              書  記  官
中      華      民      國    九十二    年      七      月      二      日
                                                                        Ｌ


司法院資訊處製作；財團法人民間司法改革基金會備份。
